ACORDAO-COMPLETO-2377126

ACÓRDÃO DE RELAÇÃO

ACÓRDÃO DE RELAÇÃO 2416/2019 ATA 39/2019 - PLENÁRIO

Acórdão 2416/2019-TCU-Plenário
VISTOS e relacionados estes autos de representação acerca de possíveis irregularidades no âmbito do Pregão Eletrônico 7/2016, promovido pelo Conselho Regional de Engenharia e Agronomia do Distrito Federal - Crea/DF com vistas à contratação de sociedade empresária especializada na prestação de serviços terceirizados, em que ora se aprecia o monitoramento da determinação constante do item 9.3 do Acórdão 49/2018-TCU-Plenário, e das incorreções editalícias e de execução naquele procedimento de que se deu ciência, via item 9.5 e desdobramentos daquele Decisum, de modo a evitar ocorrências similares em futuros certames,
Considerando que, ao apreciar o mérito desta representação via Acórdão 49/2018-TCU-Plenário, este Tribunal deliberou, via item 9.3 daquele julgado, por determinar ao Crea/DF que se abstivesse de prorrogar o Contrato 8/2017-Crea-DF, firmado em decorrência do Pregão 7/2016, ou, caso efetivamente fosse preciso, apenas o prorrogasse pelo tempo estritamente necessário à conclusão de novo certame licitatório com vistas à contratação do mesmo objeto, sendo que o edital e a execução do novo procedimento não deveriam conter as condições restritivas identificadas nestes autos, conforme explicitado naquela Deliberação (fls. 1, peça 33) ;
Considerando que, na mesma oportunidade, via item 9.5 e desdobramentos daquele julgado (fls. 2/3, peça 33) , esta Corte de Contas deu ciência ao Crea/DF acerca das disposições editalícias e atos de execução irregulares identificados nesta representação, cuja reiteração deveria ser evitada em futuros certame, a saber, em síntese: (a) eliminação de empresa em virtude da não utilização de índices previstos em Convenção Coletiva de Trabalho; (b) não aceitação de alíquota aparentemente correta de Risco Ambiental do Trabalho - RAT; (c) não concessão de oportunidade para a correção de erros em planilhas de custos, mesmo em caso em que, aparentemente, tais ajustes se mostrariam possíveis sem que o preço final fosse modificado; (d) exigência, como condição de habilitação, de realização de visita técnica, sem indicação de justificativa suficiente para o requisito e sem previsão para sua substituição por declaração de conhecimento de todas as informações e condições necessárias à execução do objeto; (e) obrigatoriedade de que a visita referida no item precedente fosse realizada pelo responsável técnico do licitante; (f) exigência de que a mencionada visita técnica fosse comprovada mediante atestado, fornecido e assinado por empregado do Crea/DF "até 3 (três) dias anteriores à data de abertura da sessão pública", forma de proceder que pode haver viabilizado o conhecimento prévio dos potenciais participantes pela Administração e até mesmo pelas empresas interessadas; (g) exigência, também como condição de habilitação, de comprovação de quitação junto ao Conselho Regional de Administração do Distrito Federal ou da sede da licitante, do responsável técnico pela execução dos serviços; (h) ausência, quando do estabelecimento da necessidade de comprovação da capacitação técnico-operacional, de critérios objetivos para definir o que poderiam ser "serviços similares ao objeto desta licitação";
Considerando, ainda, que, por meio do item 9.6 daquele Decisum (fls. 3, peça 33) , foi determinado à Selog que monitorasse o cumprimento da determinação constante do referido item 9.3;
Considerando que o Acórdão 1480/2019-TCU-Plenário (peça 50) cuidou, apenas, do exame da audiência do então Chefe da Divisão de Serviços Gerais do Crea/DF, determinada pelo item 9.4 e desdobramentos do Acórdão 49/2018-TCU-Plenário (fls. 1/2, peça 33) , ainda não se manifestando acerca do monitoramento determinado;
Considerando os informes da Selog (fls. 2, peça 65) de que, conforme diligências, o Crea/DF, tão logo tomou conhecimento do Acórdão 49/2018-TCU-Plenário, deflagrou processo administrativo atinente a nova licitação para o objeto, sendo que ainda se fez necessária a prorrogação do ajuste então vigente (Contrato 8/2017) até 23/5/2019, vindo, em 24/5/2019, após a conclusão do novo certame licitatório (Pregão Eletrônico 1/2019) , a ser celebrado o Contrato 12/2019;
Considerando o acréscimo daquela unidade técnica, em análise detalhada, de que o Crea/DF eliminou, do edital e do termo de referência do Pregão Eletrônico 1/2019, as condições restritivas que macularam o Pregão Eletrônico 7/2016, indicadas no item 9.5 e desdobramentos do Acórdão 49/2018-TCU-Plenário (fls. 2/4, peça 65) ;
ACORDAM os Ministros do Tribunal de Contas da União, reunidos em Sessão de Plenário, por unanimidade, em:
a) considerar cumprida a determinação constante do item 9.3 do Acórdão 49/2018-TCU-Plenário, nos termos do item 32.5.1 dos Padrões de Monitoramento, aprovados pela Portaria Segecex 27/2009;
b) determinar o encaminhamento de cópia deste Acórdão, bem como da instrução constante da peça 65, ao Crea/DF e à representante;
c) autorizar o arquivamento destes autos, nos termos do inc. V do art. 169 do Regimento Interno desta Casa.
1. Processo TC-Processo 001.787/2017-9 (REPRESENTAÇÃO) 
	1.1. Representante: HPEX Apoio Administrativo Eireli - ME, CNPJ 38.053.377/0001-81.
	1.2. Órgão/Entidade: Conselho Regional de Engenharia e Agronomia do Distrito Federal - Crea/DF.
	1.3. Relator: Ministro-Substituto Augusto Sherman Cavalcanti.
	1.4. Representante do Ministério Público: não atuou.
	1.5. Unidade Técnica: Selog.
	1.6. Representação legal: Glauco Vinícius Andalécio Cunha, OAB/GO 26.104; Lara Sanchez Ferreira, OAB/DF 34.295; e outros. 
	1.7. Determinações/Recomendações/Orientações: não há.

AUGUSTO SHERMAN

Não atuou.

REPRESENTAÇÃO (REPR)